臺灣基隆地方法院民事裁定  
111年度補字第782號
原      告  奠濟宮  
法定代理人  謝文賢  


被      告  陳麗如  
上列當事人間請求返還租賃物事件，本院裁定如下：
    主  文
本件訴訟標的價額暫核定為新臺幣壹佰貳拾玖萬貳仟元。
原告至遲應於前開核定訴訟標的價額之裁定確定後七日內，向本
院補繳第一審裁判費新臺幣壹萬參仟捌佰柒拾元。如未依期補正
，即以裁定駁回其訴。
    理  由
一、訴訟標的之價額，由法院核定。核定訴訟標的之價額，以起
    訴時之交易價額為準；無交易價額者，以原告就訴訟標的所
    有之利益為準，民事訴訟法第77條之1第1項、第2項定有明
    文。提起民事訴訟，應依民事訴訟法第77條之13規定，按訴
    訟標的價額繳納裁判費，此為必備之程式；原告之訴，有起
    訴不合程式之情形者，法院應以裁定駁回之，但其情形可以
    補正者，審判長應定期間先命補正，亦為同法第249條第1項
    第6款所明定。　　　　
二、原告主張被告向原告承租坐落基隆市○○區○○段000地號土地
    （下稱系爭土地）供己自住或存放石材，因被告違反租賃用
    途，原告已租終止租約，請求被告拆除門牌號碼基隆市○○區
    ○○路00○0號房屋，並將占用土地返還原告，是以土地永久之
    占有回復為標的，訴訟標的價額應以土地之價值為準。查系
    爭土地於民國111年1月之公告現值為每平方公尺新臺幣（下
    同）8,500元，有土地建物查詢資料在卷可稽，爰依被告承
    租系爭土地面積152平方公尺計算，暫核定本件訴訟標的價
    額為129萬2,000元（計算式：152×8,500＝1,292,000），俟
    將來確認被告實際占用之面積後，再詳實核定其訴訟標的之
    價額。
三、另「因財產權而起訴，其訴訟標的之金額或價額在新臺幣十
    萬元以下部分，徵收一千元；逾十萬元至一百萬元部分，每
    萬元徵收一百元；逾一百萬元至一千萬元部分，每萬元徵收
    九十元；逾一千萬元至一億元部分，每萬元徵收八十元；逾
    一億元至十億元部分，每萬元徵收七十元；逾十億元部分，
    每萬元徵收六十元；其畸零之數不滿萬元者，以萬元計算。
    」民事訴訟法第77條之13定有明文。又依「臺灣高等法院民
    事訴訟、非訟事件、強制執行費用提高徵收數額標準」規定
    ，訴訟標的之金額或價額逾十萬元部分，加徵原定數額十分
    之一。本件訴訟標的之價額為129萬2,000元，故應徵第一審
    裁判費1萬3,870元。
四、當事人對於本院核定訴訟標的價額之裁定，得於10日內抗告
    ，故原告至遲應於本院前開核定訴訟標的價額之裁定確定後
    7日內，向本院補繳第一審裁判費1萬3,870元，如未依期補
    正，即以裁定駁回其訴。
五、依民事訴訟法第77條之1、第249條第1項但書規定，裁定如
    主文。
中　　華　　民　　國　　111 　年　　11　　月　　29　　日
                  民事庭法　官　陳湘琳
以上正本係照原本作成。                                  
如不服本裁定關於核定訴訟標的價額部分，應於送達後10日內向
本院提出抗告狀，並繳納抗告費新臺幣1,000元；其餘關於命補
繳裁判費部分，不得抗告。
中　　華　　民　　國　　111 　年　　11　　月　　29　　日
                        書記官　陳柏宏